臺灣高雄地方法院刑事裁定　　　　　　 96年度交聲字第277號
原處分機關　高雄市政府
異　議　人　甲○○
上列受處分人因違反道路交通管理處罰條例案件，對於原處分機
關高雄市政府於民國96年3 月30日所為之處分（原處分：高市府
交裁字第32-B00000000號），聲明異議，本院裁定如下：
    主  文
聲請駁回。
    理  由
一、聲請意旨略以：異議人即受處分人甲○○於民國96年2 月7
    日晚上7 時20分許駕駛車號OJW-762 號機車行駛於高雄市○
    ○路、後勁國中前為警查獲，惟與原裁決記載之地點不符，
    異議人平日行經上開地點有警察指揮交通，且於96年2 月7
    日時仍有捷運施工，交通警察為顧及工業安全，避免工地意
    外，平時皆讓車輛通行，異議人於96年2 月7 日晚上7 時20
    分通過此路段，仍以平時之行駛原則通過該路段，為經交通
    警察離該地點約100 公尺左右攔下告發，請考量該地點為施
    工工地，此兩地警員執行公務之雙重標準，令異議人深感不
    符，為此狀請撤銷原處分等語。
二、按汽車駕駛人駕車行經有燈光號誌管制之交岔路口闖紅燈者
    ，處1,800 元以上元5,400 以下罰鍰，並記違規點數3 點，
    道路交通管理處罰條例第53條第1 項、第63條第1 項第3 款
    分別載有明文。又汽車行駛至交岔路口，其行進、轉彎，應
    遵守燈光號誌或交通指揮人員之指揮，遇有交通指揮人員指
    揮與燈光號誌並用時，以交通指揮人員之指揮為準。道路交
    通管理規則第1 項第1 款載有明文。是汽車行駛時，除遇有
    交通指揮人員指揮時，始以交通人員之指揮為準，否則仍應
    遵循燈光號誌之指揮，合先敘明。
三、經查：
（一）本件受處分人即異議人甲○○於96年2 月7 日晚上7 時20
      分許，騎乘車號OJW-762 號重型機車，行經設有燈光號誌
      管制之交岔路口之加昌路口、後勁國中前闖越紅燈（原裁
      決書誤載為後勁西、後昌路口），業經異議人陳述在卷，
      且有高雄市政府警察局楠梓分局高市警交字第B00000000
      號舉發違反道路交通管理事件通知單、高雄市政府高市府
      交裁字第裁32-B00000000號違反道路交通管理事件裁決書
      各1 紙、高雄市政府警察局楠梓分局職務報告及卷附照片
      8 張在卷可考，是異議人於前開路口闖越紅燈之事實，應
      堪認定。
（二）異議人雖辯稱其以平時之行駛原則通過上揭路段，離該地
      段約100 公尺之舉發員警未考量該地點為施工工地，兩地
      警員執行公務顯有雙重標準等語。然異議人就其駕駛車輛
      通過加昌路口、後勁國中時，並無交通員警在場指揮，卻
      仍在號誌為紅燈下貿然通過一情，並不爭執，是異議人闖
      越紅燈並非依交通指揮人員之指揮所為，即無所謂兩地警
      員執行公務雙重標準可言，是其此部分辯解，尚有誤會。
      又在無交通指揮人員在地段指揮之情況下，異議人原即應
      遵循當時之燈光號誌指揮，於紅燈時予以停止，待綠燈後
      始能前行，然異議人卻無視於該燈光號誌之指示，仍予以
      闖越，是其聲請撤銷原處分，並無理由，應予駁回。
四、應依道路交通案件處理法第19條，裁定如主文。
中　　華　　民　　國　　96　　年　　5 　　月　　17　　日
                  交通法庭  法　官   梁淑美
以上正本證明與原本無異。
如不服本裁定，應於收受送達後5 日內向本院提出抗告狀。
中　　華　　民　　國　　96　　年　　5 　　月　　17　　日
　　　　　　　　　　　　　　書記官   林麗文
